臺灣花蓮地方法院民事簡易判決  
110年度花建簡字第1號
原      告  余秀碧  
訴訟代理人  顧維政律師（法扶律師）
被      告  謝堒源即有福工程行

訴訟代理人  羅淑惠  
上列當事人間請求返還不當得利等事件，本院於民國111年5月4
日言詞辯論終結，判決如下：
    主      文
原告之訴駁回。
訴訟費用由原告負擔。
    事實及理由
壹、程序方面
一、被告經合法通知，未於最後言詞辯論期日到場，核無民事訴
    訟法第386條規定所列各款情事，爰依原告之聲請，由其一
    造辯論而為判決。
二、次按訴狀送達後，原告不得將原訴變更或追加他訴。但有下
    列各款情形之一者，不在此限：請求之基礎事實同一者。民
    事訴訟法第255條第1項第2款定有明文。所謂請求之基礎事
    實同一，係指變更或追加之訴與原訴之原因事實及主要爭點
    有其共同性，各請求利益之主張在社會生活上可認為同一或
    關連，而就原請求所主張之事實及證據資料，於審理繼續進
    行在相當程度範圍內具有同一性或一體性，得期待於後請求
    之審理予以利用，俾先後兩請求在同一程序得加以解決，避
    免重複審理，進而為統一解決紛爭，且無害於他造當事人程
    序權之保障，俾符訴訟經濟（最高法院110年度台上字第190
    號判決意旨參照）。原告原起訴主張：原告於民國106年3月
    間與被告約定，由被告提供3個40尺長的貨櫃屋，包含內部
    裝潢、門窗、防盜、地坪水泥、室內磁磚、屋頂、圍籬、水
    電、外牆、地板、隔間等工程，由被告負責承攬施作，工程
    地點為花蓮縣○○鄉○○村○○00號，全部工程總價原為新臺幣（
    下同）160萬元，原告委由訴外人甲○○與被告再於106年3月2
    8日依據兩造先前口頭約定之內容簽立如本院卷一第35頁原
    證1之工程項目表（上開兩造所訂之本件工程契約下稱系爭
    契約，本件工程下稱系爭工程），又系爭工程之後有追加工
    項，被告再給付原告20萬元。本件原告共給付被告180萬元
    。就追加工項部分，其中地坪水泥部分，係因被告於施工期
    間將貨櫃屋位置放置錯誤，導致需額外追加鋪設水泥42坪之
    費用168,000元，被告卻要求原告負擔2分之之費用即84,000
    元，此部分應由被告自行負擔。另窗戶部分，被告有溢收17
    ,550元。磁磚部分被告有溢收21,700元。故追加部分被告共
    溢領123,250元。另被告就原系爭工程未完成工項部分有大
    窗（防盜）應扣2,800元、屋頂工程應扣58,000元、圍籬工
    程應扣102,000元、導水浦數量應扣1萬元、40尺內部10尺倉
    庫置物未施作，應扣15,000元，以上合計可扣除187,800元
    。又另原告入住約1年後發現一貨櫃屋內有大量白蟻，修復
    費用為52,280元，請求被告給付。故依不當得利、承攬契約
    及不完全給付規定，請求被告給付應返還溢付工程款123,25
    0元、扣減費用187,800元、及修繕貨櫃物部分之費用52,280
    元等，共363,330元等語，並聲明：被告應給付原告363,330
    元，及自起訴狀繕本送達被告翌日起至清償日止，按年息5%
    計算之利息。原告復於本院審理時，變更主張為：系爭工程
    中原告已給付被告之工程款共計為175萬元，又就追加工項
    部分，其中地坪水泥部分，係因被告於施工期間將貨櫃屋位
    置放置錯誤，導致需額外追加鋪設水泥42坪之費用168,000
    元，被告卻要求原告負擔2分之之費用即84,000元，此部分
    應由被告自行負擔。另窗戶部分，被告有溢收23,400元。磁
    磚部分被告有溢收19,600元。故追加部分被告共溢領127,00
    0元。原系爭工程未完成工項及金額部分仍相同（金額為187
    ,800元）、修繕貨櫃屋部分費用亦相同（金額為52,280元）
    。以上合計為367,080元，依民法承攬契約、不當得利、不
    完全給付法律關係及民法第492條、第493條等規定，請求被
    告給付上開金額等語，並聲明：被告應給付原告367,080元
    ，及自110年4月29日民事變更追加訴之聲明暨辯論意旨狀繕
    本送達被告翌日起至清償日止，按年息5%計算之利息（見本
    院卷一第185至205頁、第237頁、本院卷二第131頁）。查原
    告上開前後變更追加之訴，均係基於同一之系爭工程所生被
    告是否有溢收工程款及溢收金額為何等事項為變更請求，且
    經核原告原訴及變更追加之後訴間，本件兩造提出之各項證
    據資料均可援用，是原告變更追加前後之訴間，請求之基礎
    事實應為同一，符合上開規定，原告所為之上開訴之變更追
    加自應予准許。
貳、實體方面：
一、原告主張：
　㈠原告於106年3月間與被告約定，由被告提供3個40尺長的貨櫃
    屋，包含內部裝潢、門窗、防盜、地坪水泥、室內磁磚、屋
    頂、圍籬、水電、外牆、地板、隔間等工程，由被告負責承
    攬施作，工程地點為花蓮縣○○鄉○○村○○00號，全部工程總價
    原為160萬元。原告當時係委由甲○○（原告與甲○○為事實上
    夫妻，但沒有辦理結婚登記）代為與被告於106年3月28日簽
    立系爭契約，施工項目如原證1工程項目表即附表1所示。被
    告於系爭工程尚未完工時，又稱需再追加工項並提出原證2
    之追加請款資料（追加項目內容如附表2所示），再向被告
    要求給付追加工程款20萬元。原告就系爭工程（含追加部分
    ）共已給付被告175萬元（時間及金額分別為106年3月28日
    給付20萬元、106年4月6日給付40萬元、106年4月26日 給付
    50萬元、106年5月31日給付40萬元、106年6月19日給付25萬
    元）。
　㈡被告就附表1原施作項目未施作部分，其中被告就附表1編號4
    之「大窗（防盜）」項目部分，未安裝防盜，應扣減2,800
    元。被告未施作附表1編號9之「屋頂工程（三明治鐵灰色鋼
    瓦）」項目內之如本院卷一第307頁編號5照片所示之貨櫃屋
    大門前方之屋簷部分，原告另行雇工施作屋簷，金額為58,0
    00元，應扣減該金額。被告並未施作附表1編號10之「圍籬
    工程（前後共20米×1600＝32000、5米電動門＄7萬）南方松木
    板」項目，應扣減102,000元。被告並未施作附表1編號11之
    「導水浦」項目，應扣減1萬元。被告並未施作附表1編號15
    之「1處40尺內部10尺倉庫置物等」項目，應扣減15,000元
    。據上，被告未依系爭契約施作應扣減之金額共為187,800
    元。
　㈢被告就附表2追加部分，其中：
　1.附表2編號1部分，關於貨櫃屋放置的地點，原告為確保正大
    門不要對到前面的水塔，早在事前已與被告口頭約定，必須
    放置在原告指定之正確位置，由於放置貨櫃屋前，該處的地
    面需先鋪設水泥（原設計面積只需56坪），再將貨櫃屋放置
    其上，如前所述，原告對於貨櫃屋放置之位置業已指定，除
    多次提醒被告外，為避免放置位置錯誤，原告還特意用疊石
    頭及劃線的方式，明確標示出其所指定位置提醒被告。嗣後
    ，原告接獲被告通知已將貨櫃屋完成放置，詎料原告到達現
    場查看時，竟發現被告不但未依約將貨櫃屋放置在原告指定
    之正確位置外，其大門竟還正對前面的水塔，原告隨即致電
    通知促請被告依約定將貨櫃屋移至原告指定之正確位置，此
    處因可歸責於被告之事由導致貨櫃屋放置之位置發生錯誤，
    連帶使地面水泥鋪設的位置也發生錯誤，導致需要額外追加
    鋪設水泥42坪費用為168,000元（每坪4,000元計算），稽諸
    上開情事，明顯係可歸責於被告之事由導致需額外追加鋪設
    水泥地坪之費用，自應由被告自行負責，被告竟要求原告要
    負擔其中1/2費用即84,000元，並無理由，從而，被告確有
    溢收原告給付之84,000元。
　2.附表2編號2、3、4部分，依原證2之資料，被告應施作8樘窗
    戶，但實際施作僅有4樘，溢收原告4樘窗戶之費用，包含材
    料費8,000元、鐵工工資7,500元、C型鋼新增組立及窗框7,9
    00元，共計23,400元，從而，被告確有溢收此項目原告給付
    之23,400元。
　3.附表2編號5、6部分，依原證2之資料，被告雖稱要追加鋪設
    磁磚29坪，但實際施作僅有24.47坪，縱以25坪計，被告亦
    溢收原告4坪之費用，包含磁磚5,600元（計算式：1,400×4=
　　5,600）及工資14,000元（計算式：3,500×4=1400），準此
　　，磁磚部分被告溢收原告19,600元（計算式：5,600＋14,000
    =19,600）。
　4.據上，追加工項部分被告溢收共計127,000元（計算式：84,
    000＋23,400＋19,600＝127,000）。
  ㈣施作瑕疵部分：
　　原告在入住未滿一年，就發現其中一只貨櫃屋不斷有大量白
    蟻到處飛的情形，原告仔細觀察後發現是由貨櫃屋的地板飛
    出來，為此原告曾多次向被告反應，然被告均置之不理，原
    告只能自行使用除白蟻的藥劑噴灑，直到原告不斷向被告反
    應並提供照片後，被告始於109年5月5日才派裝潢的洪先生
    前來查看，嗣後被告表示要把裝潢的木板拆除，拆除後發現
    木板下方有一大片的白蟻窩，經清除並三次噴灑藥劑將白蟻
    消滅後，原告致電被告前來重新鋪設地板，被告以當時工程
    人員在忙及路途遙遠為由，請原告自行找人修繕，修繕費用
    被告會給付予原告，上開修繕工程於109年8月7日完工，原
    告依約將施作項目及明細提供給被告，向被告要求返還該筆
    代墊之修繕費用52,280元，詎料，被告卻食言拒不給付，然
    被告施作有瑕疵，本應負修繕義務，就此部分原告依據被告
    要求代為雇工修繕，依法自得向被告請求償還修繕費用52,2
    80元。
　㈤綜上，依民法承攬契約、不當得利、不完全給付法律關係及
    民法第492條、第493條規定，請求被告給付上開金額共367,
    080元（計算式：187,800＋127,000＋52,280＝367,080）。另
    否認被告主張抵銷部分，並聲明：被告應給付原告367,080
    元，及自110年4月29日民事變更追加訴之聲明暨辯論意旨狀
    繕本送達被告翌日起至清償日止，按年息5%計算之利息。
二、被告則以：
　㈠系爭工程係原告委託並介紹甲○○是原告丈夫而簽約。系爭工
    程原本工程款為160萬元，後來有追加工項，追加款項為20
    萬元，所以總工程款為180萬元，然原告就系爭工程總共僅
    給付被告165萬元，106年3月28日原告只有給被告10萬元，
    並非20萬元，其他原告主張給付之時間及金額都正確。
　㈡就原告主張被告於附表1原施作項目未施作部分，其中：
　1.被告對於未施作附表1編號4之「大窗（防盜）」項目部分，
    應扣減2,800元、及未施作附表1編號10之「圍籬工程（前後
    共20米×1600＝32000、5米電動門＄7萬）南方松木板」項目、
    應扣減102,000元、及未施作附表1編號15之「1處40尺內部1
    0尺倉庫置物等」項目、應扣減15,000元等部分不爭執。
　2.原告雖主張被告未施作附表1編號9之「屋頂工程（三明治鐵
    灰色鋼瓦）」項目內之屋簷部分，但原告所謂之屋簷並非系
    爭工程施作範圍，故原告請求被告給付另行雇工施作屋簷費
    用58,000元，並無理由。
　3.又原告主張被告並未施作附表1編號11之「導水浦」項目部
    分，被告確有施作，且有扣除。
　㈢就原告主張被告於附表2追加施作項目未施作部分，其中：
　1.附表2編號1部分，一開始被告叫吊車把貨櫃屋調到現場，被
    告本來是放在比較靠東邊的地方，業主沒有人在現場看，後
    來甲○○來看過後，說被告擺錯位置，被告隔兩天之後又再請
    吊車到現場依甲○○的指示放在現在的位置，是比較靠北邊的
    位置，被告都是依照原告指示在做，為何現在過了3 年才說
    我做錯？變更貨櫃屋之放置位置，是因原告原指定之位置屬
    於低窪處，考量排水問題，經甲○○同意變更為現址，非被告
    放置錯誤，倘被告放錯，原告怎會同意被告提出之地坪追加
    費用，又變更後預估將增加地坪42坪，合計為98坪，但實際
    施作數量為106.7坪，較原告預估坪數42坪增加8.7坪，被告
    短收17,400元（計算式：8.7×4,000＝17,400）。至於原證2
    之追加請款資料上記載雙方各出一半，是因為甲○○表示興建
    貨櫃屋之預算已花光，請求被告給予減價，被告考量大環境
    經濟不景氣，同意就地坪追加部分減半計價，故原告主張被
    告溢收84,000元，並無理由。
　2.就原告主張附表2編號2、3、4部分被告有溢收23,400元，及
    附表2編號5、6部分被告有溢收原告19,600元等不爭執。
　㈣就原告主張被告有施作瑕疵部分：　
    貨櫃地板出現白蟻系原告房屋所在位置潮濕所致，非被告所
    交付之貨櫃屋或施作有何瑕疵所造成，貨櫃屋地板結構為第
    四層為室內地木板、第三層為C型鋼即貨櫃屋鐵皮、第二層
    為地面水泥、第一層為地基土讓。又本件工程係在106年5月
    左右完工，原告雖稱於完工不到1年即出現白蟻，除未舉證
    證明外，倘若該白蟻是被告交付地木板時即已存在，原告怎
    可能在近1年才看到白蟻，可證白蟻與被告無關。另原告係
    遲至109年始告知被告地板有白蟻，已超過6個月之瑕疵通知
    期限，更逾一般工程保固之1年期限。故原告此部請求無理
    由。
　㈤縱認原告本件請求有理由，然原告尚有積欠被告工程款309,6
    50元未付，並於本件主張抵銷：
　1.本件貨櫃屋旁如本院卷一第263頁之兩處雨棚並非原系爭契
    約約定施作範圍，係原告事後口頭追加，該2處雨棚合計施
    作29.2坪，每坪6,500元，費用共為189,800元，原告尚未支
    付，故原告積欠被告此部工程款189,800元。
　2.附表1編號9之「屋頂工程（三明治鐵灰色鋼瓦）」項目部分
    ，原設計屋頂為46坪，被告實際完成63.55坪，增加17.5坪
    ，被告短收113,750元（計算式：17.5坪×6500元/坪＝113750
    元）。
　3.附表2編號1部分，被告有短收17,400元，如上述。
　4.系爭工程款原估價160萬元（即原證1）、加上書面追加201,
    500元（即原證2）、加上口頭追加之上開189,800元、加上
    短收之上開113,750元及17,400元，總計2,122,450元，扣除
    原告已給付之165萬元，及被告不爭執之上開有溢收之共162
    800元後，原告尚積欠被告309,650元未付，於本件主張抵銷
    。
　㈥並聲明：原告之訴駁回；如受不利判決，願供擔保，請准宣
    告免為假執行。
三、經查，兩造於106年3月28日有簽立系爭契約，由被告向原告
    承攬施作系爭工程，內容原如本院卷一第35頁原證1之工程
    項目表即附表1所示，原約定工程總價為160萬元，之後有辦
    理工項之追加。又被告未施作附表1編號4之「大窗（防盜）
    」項目之防盜部分，應扣減2,800元、及未施作附表1編號10
    之「圍籬工程（前後共20米×1600＝32000、5米電動門＄7萬）
    南方松木板」項目、應扣減102,000元、及未施作附表1編號
    15之「1處40尺內部10尺倉庫置物等」項目、應扣減15,000
    元等部分。另就附表2編號2、3、4部分被告有溢收23,400元
    ，及附表2編號5、6部分被告有溢收原告19,600元等節，有
    原告提出之原證1之工程項目表、原證2之追加資料等附卷可
    參（見本院卷一第35至37頁），為兩造所不爭執，應可信為
    真。
四、原告主張被告已向其收取工程款共175萬元，因有上開工項
    應施作而未施作，及施工錯誤或有瑕疵部分，依民法承攬契
    約、不當得利、不完全給付法律關係及民法第492條、第493
    條規定，請求被告給付上開金額共367,080元等節，為被告
    所否認，並以上詞置辯，是本院應審酌者厥為：㈠系爭工程
    原告共給付被告工程款之金額為何？㈡兩造就附表2追加工項
    （即原證2）約定之工程款為何？㈢原告主張被告就附表1編
    號9項目未施作完成，應扣減58,000元，有無理由？㈣原告主
    張被告未施作附表1編號11項目，應扣減1萬元，有無理由？
    ㈤原告主張被告就附表2編號1項目有溢收84,000元，有無理
    由？㈥原告主張系爭工程所製作之貨櫃屋有出現白蟻之瑕疵
    ，請求被告給付瑕疵修繕費用52,280元，有無理由？㈦本件
    原告就系爭工程得向被告請求給付之金額為何？被告主張抵
    銷，有無理由？茲分述如下：
　㈠系爭工程原告共給付被告工程款之金額為何？
　1.按稱承攬者，謂當事人約定，一方為他方完成一定之工作，
    他方俟工作完成，給付報酬之契約。民法第490條第1項定有
    明文。查本件兩造約定之系爭契約為被告為原告完成施作系
    爭工程，原告給付被告工程款等內容，經核屬民法承攬契約
    性質，合先敘明。
　2.次按解釋意思表示，應探求當事人之真意，不得拘泥於所用
    之辭句，民法第98條定有明文。所謂探求當事人之真意，應
    從該意思表示所根基之原因事實、締約目的、社會通念、交
    易習慣、一般客觀情事及當事人所欲使該意思表示發生之法
    律效果而為探求（最高法院110年度台上字第1430號判決意
    旨參照）。
　3.原告主張其就系爭工程（含追加部分）共已給付被告175萬
    元，時間及金額分別為106年3月28日給付20萬元、106年4月
    6日給付40萬元、106年4月26日給付50萬元、106年5月31日
    給付40萬元、106年6月19日給付25萬元等語，並提出現金領
    具單2份、提款單等為證（見本院卷一第39頁、第137頁、第
    139頁），被告則稱除106年3月28日原告僅給付10萬元，其
    餘部分無誤，故原告總共僅給付工程款165萬元等語。
　4.經查，原告提出之本院卷一第137頁之現金領具單（下稱系
    爭A領據）記載：現金領具單。茲新台幣壹拾萬元整。收到
    貨櫃屋訂金＄100,000。另106.4/6支付其餘400,000。領具人
    ：有福工程行。謝堒源簽章。106年3月28日等語。另本院卷
    一第139頁之現金領據單（下稱系爭B領據）記載：茲領肆拾
    萬元正...106年4月6日。由系爭A領據之內容觀之，其上雖
    有分兩次記載10萬元之字句，但後面的「收到貨櫃屋訂金＄1
    00,000」之內容，應係再補充說明前面之「新台幣壹拾萬元
    」之性質，否則，若106年3月28日當天原告確有給付被告20
    萬元，依一般常情，領據上應該會直接記載被告已收受原告
    20萬元，而不會分2次記載收取10萬元。況依原告所提之系
    爭B領據內容，其上亦僅一次記載被告收取金額為40萬元，
    而無拆成好幾筆金額之情況，可見被告並無將當日所收取之
    工程款款項分項記載金額而開立收據之習慣，故本院審酌上
    開事證，認原告於106年3月28日應給付被告工程款10萬元。
　5.據上，再加上被告所不爭執有收取之上開其他金額，故系爭
    工程原告共給付被告工程款之金額應為165萬元。　　
　㈡兩造就附表2追加工項（即原證2）約定之工程款為何？
　  原告主張兩造於系爭契約簽立後，有再追加如附表2追加工
    項（即原證2），約定價金為20萬元，原告為求系爭工程能
    順利如期完工，基於信任有給付該20萬元予被告等語，並提
    出原證2之追加資料為證（見本院卷一第37頁），被告則稱
    此係以書面追加201,500元等語（見本院卷一第267頁）。查
    原證2之追加資料上雖有記載小計211,500、201500等語，然
    被告已於本院審理時自承：本件工程原本價金是160萬元，
    後來有追加工項，價金為20萬元，所以總工程價金為180萬
    元等語（見本院卷一第118頁），顯見兩造就後來追加部分
    已合意為20萬元，故兩造就附表2追加工項（即原證2）約定
    之工程款應為20萬元。
　㈢原告主張被告就附表1編號9項目未施作完成，應扣減58,000
    元，有無理由？
　1.原告主張附表1編號9項目之工程應包括本院卷一第307頁編
    號5照片所示之貨櫃屋大門前方之屋簷，被告並未施作，原
    告已另行雇工完成，支出金額為58,000元，主張於本件扣減
    等語，並提出收據影本及照片等為證（見本院卷一第45頁、
    第307頁），被告則辯稱原告所謂之屋簷並非系爭工程施作
    範圍，故原告請求被告給付另行雇工施作屋簷費用58,000元
    ，並無理由。另外，依原證1資料所示，原設計之貨櫃屋屋
    頂為46坪，實際完成63.55坪，增加17.5坪，被告短收113,7
    50元等語，並提出原設計圖1份為證（見本院卷一第163頁）
    。
　2.經查，原告上開主張之屋簷即本院卷一第307頁編號5照片所
    示之貨櫃屋大門前方之屋簷，經本院現場勘驗，即為本院卷
    一第384頁照片所示之屋簷。又該屋簷依上開照片顯示，並
    非搭建於本件貨櫃屋本體正上方之屋頂屋簷，而係貨櫃屋正
    門口前方多出來之屋簷，而依本院現場勘驗後並囑託花蓮縣
    玉里地政事務所所繪製之複丈成果圖即附圖（見本院卷一第
    355至356頁、第384頁、第411至413頁）顯示，原告所實際
    施作之該屋簷（即門廊上方之屋簷）長寬約3.05公尺×7.15
    公尺。又依兩造所不爭執之原設計圖（見本院卷一第163頁
    、第292頁）上並未有繪製出該長寬之屋簷，顯見此並非兩
    造於系爭工程合意施作之範圍，故原告於本件主張被告未施
    作上開屋簷，應扣減原告已另行雇工施作支出之費用58,000
    元，並無理由。
　3.又依本院現場勘驗後並囑託花蓮縣玉里地政事務所所繪製之
    複丈成果圖即附圖顯示，本件貨櫃屋本體正上方之屋頂屋簷
    面積為212平方公尺，亦即約為64.13坪，而依原證1之工程
    項目表即附表1編號9項目所示，原設計且有計價之屋頂面積
    為46坪，但被告已施作該部分之屋頂屋簷共計64.13坪，被
    告就此部分增加施作面積為18.13坪，故被告主張此部分有
    短收工程款部分，應有理由，參酌原證1工程項目表所示該
    部分每坪單價為6,500元等情，故被告此部短收金額應為117
    ,845元（計算式：18.13×6500＝117845），又被告就此只主
    張短收113,750元，故其此部主張，即為有理由。
　㈣原告主張被告未施作附表1編號11項目，應扣減1萬元，有無
    理由？
　1.原告主張被告未施作附表1編號11項目導水浦之工項，原告
    已另行雇工施作，應扣減1萬元等語，並提出照片為證（見
    本院卷一第307至308頁）。被告則稱其有施作等語。
　2.經查，兩造就本件之導水浦為何人施作等節，固有爭執，然
    查，系爭工程既為原告委由被告施作，依本件兩造所述，被
    告已完成大部分之工項，原告亦已進入本件貨櫃屋居住，故
    按常理，被告應有約定施作之工項，又原告雖稱被告未施作
    本工項，係由其另行雇工施作，然原告本件有主張其有有另
    行雇工施作部分，均有提出收據或估價單等影本為證（見本
    院卷一第41至45頁），但就導水浦有另行雇工施作部分，並
    未提出有支出該工項費用之收據，是本院審酌上情，認被告
    所述其有施作本工項部分，應較為可信，原告主張被告未施
    作附表1編號11項目，應扣減1萬元，並無理由。
　㈤原告主張被告就附表2編號1項目有溢收84,000元，有無理由
　　？　
　1.原告主張就附表2編號1項目之地坪係因被告誤置貨櫃屋之位
    置而多增加施作42坪，導致需要額外追加鋪設水泥42坪費用
    為168,000元（每坪4,000元計算），明顯係可歸責於被告之
    事由導致需額外追加鋪設水泥地坪之費用，自應由被告自行
    負責，被告竟要求原告要負擔其中1/2費用即84,000元，並
    無理由，故被告確有溢收原告給付之84,000元等語。被告則
    辯稱是照原告指示施作，並無施作錯誤之情，且被告實際施
    作106.7坪，較原預估坪數多8.7坪，被告短收17,400元等語
    （見本院卷一第259頁）。
　2.經查，就原證2之追加資料（見本院卷一第37頁，下稱系爭
    追加資料）為何人所寫部分，兩造均稱為被告所寫等語（見
    本院卷一第179頁、第239頁）。系爭追加資料就附表2編號1
    之項目係記載「地坪實際施作19米×17米＝98坪。原設計56坪
    。增加施作42坪×4000＝168000（每人出一半）＝84000」等語
    。又原告於本院審理時已陳稱：「原證2資料手寫部分全部
    都是被告所寫，只有『四、導水浦增1 處= 10,000X 』被刪除
    ，這個部分是我們雙方確認過後刪掉的，因為這個施作項目
    在原證1編號11有包括在內，且被告也沒有做」等語（見本
    院卷一第239頁），換言之，原告就原證2之追加資料之所有
    內容已有確認過等情，又參以原告另於起訴狀自承：原告就
    被告之追加請款單即原證2有給付20萬元予被告等情（見本
    院卷一第17頁），由上互核以觀，原告既明知被告出具系爭
    追加資料之意思，且亦依被告要求給付該追加部分之工程款
    20萬元予原告，顯見兩造係已同意系爭工程就地坪項目部分
    即附表1編號7、附表2編號1（即原證1、2）之工項，兩造合
    意被告實際施作98坪，增加施作之42坪費用由兩造平均負擔
    等情，故追加部分原告自應負擔84,000元。
　3.再者，本院於現場勘驗時，依兩造所指出之本件地坪項目之
    面積範圍有請地政人員測量並繪製土地複丈成果圖即如附圖
    所示，其中被告所述之其施作之水泥地坪約為368平方公尺
    （即約111.32坪）、原告所述之被告施作之水泥地坪約為28
    4平方公尺（即約85.91坪）。兩造所述被告實際施作地坪範
    圍固然不同，而依本院拍攝之現場照片（見本院卷一第361
    至401頁）所示，本院無法認定何人所述為真，然兩造既已
    有合意系爭追加資料之內容，且原告亦已依約給付該追加工
    項之工程款予被告，且系爭追加資料上亦記載地坪實際施作
    98坪等語，故本院審酌上情，認本件被告實際施作之地坪應
    即為98坪。
　4.據上，兩造既已合意被告實際施作地坪為98坪，且增加施作
    之42坪費用由兩造平均負擔，故追加地坪部分原告應負擔84
    ,000元，從而，原告主張被告就附表2編號1項目有溢收84,0
    00元，並無理由。　　
　㈥原告主張系爭工程所製作之貨櫃屋有出現白蟻之瑕疵，請求
    被告給付瑕疵修繕費用52,280元，有無理由？
　1.按承攬人完成工作，應使其具備約定之品質及無減少或滅失
    價值或不適於通常或約定使用之瑕疵。工作有瑕疵者，定作
    人得定相當期限，請求承攬人修補之。承攬人不於前項期限
    內修補者，定作人得自行修補，並得向承攬人請求償還修補
    必要之費用。如修補所需費用過鉅者，承攬人得拒絕修補，
    前項規定，不適用之。因可歸責於債務人之事由，致為不完
    全給付者，債權人得依關於給付遲延或給付不能之規定行使
    其權利。因不完全給付而生前項以外之損害者，債權人並得
    請求賠償。民法第492條、第493條、第227條定有明文。
  2.原告主張其在入住未滿1年，就發現本件其中一只貨櫃屋不
    斷有大量白蟻到處飛的情形，原告仔細觀察後發現是由貨櫃
    屋的地板飛出來，為此原告曾多次向被告反應，然被告均置
    之不理，原告只能自行使用除白蟻的藥劑噴灑，直到原告不
    斷向被告反應並提供照片後，被告始於109年5月5日才派裝
    潢的洪先生前來查看，嗣後被告表示要把裝潢的木板拆除，
    拆除後發現木板下方有一大片的白蟻窩，經清除並三次噴灑
    藥劑將白蟻消滅後，原告致電被告前來重新鋪設地板，被告
    以當時工程人員在忙及路途遙遠為由，請原告自行找人修繕
    ，修繕費用被告會給付予原告，上開修繕工程於109年8月7
    日完工，原告依約將施作項目及明細提供給被告，向被告要
    求返還該筆代墊之修繕費用52,280元，詎料，被告卻食言拒
    不給付，然被告施作有瑕疵，本應負修繕義務，就此部分原
    告依據被告要求代為雇工修繕，依上開規定請求被告償還修
    繕費用52,280元等語。並提出單據、原告所寄發之存證信函
    1份等影本為證（見本院卷一第41頁、第207至209頁），被
    告則以上詞置辯。經查，依原告所提之上開事證，經核並無
    法證明原告所述之白蟻為被告施作系爭工程所生瑕疵所致，
    且為被告所否認，故原告依上開規定，請求償還修繕費用52
    ,280元，並無理由。　　
　㈦本件原告就系爭工程得向被告請求給付之金額為何？被告主
    張抵銷，有無理由？
　1.按無法律上之原因而受利益，致他人受損害者，應返還其利
    益。雖有法律上之原因，而其後已不存在者，亦同。民法第
    179條定有明文。
　2.經查，兩造就系爭工程約定之原工程款（即原證1之工程項
    目表）為160萬元、另追加工項部分之工程款（即原證2之系
    爭追加資料）為20萬元，故系爭工程之總工程款應為180萬
    元，另被告未施作附表1編號4之「大窗（防盜）」項目部分
    ，應扣減2,800元、及未施作附表1編號10之「圍籬工程（前
    後共20米×1600＝32000、5米電動門＄7萬）南方松木板」項目
    、應扣減102,000元、及未施作附表1編號15之「1處40尺內
    部10尺倉庫置物等」項目、應扣減15,000元。另就附表2編
    號2、3、4部分被告有溢收23,400元，及附表2編號5、6部分
    被告有溢收原告19,600元等，均已如上述。至於原告所述上
    開附表1編號9項目應扣減58,000元部分、及被告未施作附表
    1編號11項目應扣減1萬元部分，及被告就附表2編號1項目有
    溢收84,000元部分，及上開請求被告給付瑕疵修繕費用52,2
    80元等，均核均無理由，亦經本院認定如上，故被告原得請
    求之工程款扣除上開應施作未施作及溢收之項目金額後，被
    告本件得請求之工程款（含追加部分）即為1,637,200元（
    計算式：180萬－0000－000000－00000－00000－19600＝0000000
    ），又原告已支付共165萬元予被告，扣抵後，原告已溢付1
    2,800元，原告依上開規定，得請求被告返還12,800元。
　3.再就被告上開主張抵銷、扣抵之部分，其中本件貨櫃屋本體
    正上方之屋頂屋簷有增加施作面積為18.13坪，被告就此部
    分短收金額為113,750元，已如上述，故扣抵後，原告本件
    已無任何金額可資請求。
五、綜上所述，本件被告就系爭工程約定範圍固有部分工項未施
    作，但其實際施作部分工項之價值金額經核已超過原告給付
    之工程款，另被告亦無原告所述之上開貨櫃屋施作不當出現
    白蟻之瑕疵等，從而，原告依民法承攬契約、不當得利、不
    完全給付法律關係及民法第492條、第493條規定，請求被告
    給付上開金額367,080元及利息等，為無理由，應予駁回。
六、本件事證已臻明確，兩造其餘攻擊、防禦方法及證據，經核
    均與結論之判斷，不生影響，爰不一一論述，附此敘明。
七、訴訟費用負擔之依據：民事訴訟法第78條。
中　　華　　民　　國　　111 　年　　5 　　月　　17　　日
                  花蓮簡易庭    法  官  鍾志雄
以上正本係照原本作成。
如不服本判決，應於送達後20日內，向本院提出上訴狀並表明上
訴理由(均須按他造當事人之人數附繕本並繳納上訴裁判費)。如
委任律師提起上訴者，亦應一併繳納上訴審裁判費。
中　　華　　民　　國　　111 　年　　5 　　月　　17　　日
                                書記官  胡釋云 
附表1：
編號 項目內容 數量 單位 單價（單位 ：新臺幣/元 ） 總價（單位 ：新臺幣/元 ） 備註 1 40尺鐵櫃（高櫃）9.5公尺高 3 只 95000 285000  2 40呎貨櫃裝潢（內部4×8刻溝板） 2.5 式 85000 212500  3 窗戶（一般防盜窗） 14 樘 3500 49000 1m×1.2m 4 大窗（防盜） 1 樘 8500 8500 1.5m×1.2m 5 雙開大門（2m×1.8m） 1 樘 25000 25000  6 中門 7 樘 9000 63000  7 地坪水泥（6坪＋35坪＋15坪） 56 坪 4000 224000  8 室內磁磚工程（防滑） 20.4 坪 3500 71400  9 屋頂工程（三明治鐵灰色鋼瓦） 46 坪 6500 299000  10 圍籬工程（前後共20米×1600＝32000、5米電動門＄7萬）南方松木板 1 式 102000 102000  11 導水浦 1 處 1萬 1萬  12 10人份污水處理 1 式 42000 42000  13 衛浴（內部磁磚、1套乾濕分離、南亞塑膠板、1套南亞塑膠板、不含乾濕分離） 2 套 95000 19萬  14 水電工程 30 式 4000 12萬  15 1處40尺內部10尺倉庫置物等 1 式 15000 15000  16 外牆正面封歐式壁板40尺高1尺 1 面 5萬 5萬  17 吊運 1 式 35000 35000  18 油漆 1 式 15000 15000  19 簡便洗手台 1  式  0  小計     0000000    願以新台幣160萬承做     

附表2
編號 項目內容 數量 單位 單價（單位 ：新臺幣/元 ） 總價（單位 ：新臺幣/元 ） 備註 1 地坪增加施作 42 坪 4000 168000 原證2上記載每人出一半，金額為84000元 2 追加窗戶 8 樘 2000 16000  3 鐵工 3人×2天 人次 2500 15000  4 C型鋼新增組立及窗框 1 組 15800 15800  5 補室內磁磚差價 29 坪 1400 40600  6 室內磁磚增加施作 8.6 坪 3500 30100 原證2上記載：實作29坪－原設計20.4坪＝8.6坪×3500＝30100